# 应收款项融资

提问人：Iris审计 时间：2023-04-16 14:13:17
陈版主，应收票据款项融资认定的信用等级高的银行按照 15 大还是 19 大呀？

回答人：chenyiwei
实务中较多见的做法是“6+9”，也就是你所说的“15大”。但这只是习惯做法，并无定论。